# 工程煤内部如何抵销

提问人：haoyanzi98 时间：2010-10-09 17:47:15
工程煤内部如何抵销集团内部一煤矿工程煤销售给集团内另一子公司，子公司又对外销售，一部分形成存货，如何抵销？ 比方说煤矿销售价 100 元，冲减工程成本；子公司存货形成 100 元，如期末未售出，需要抵销吗？ 如子公司期末以 200 元价格出售，需要抵销吗？如何抵销？

回答人：chenyiwei
回复 楼主 haoyanzi98 的帖子站在合并报表的角度，实际上应当是按照集团最终对外销售价格（即“另一子公司”对外销售的价格）冲减在建工程成本，所以在合并报表层面，就已经实现对外销售的部分，应当是把“另一子公司”个别报表层面确认的销售利润调整为冲减在建工程成本（借：营业收入，贷：营业成本，贷：在建工程），在合并报表层面不体现为利润。
就期末尚未由“另一子公司”售出的部分，需要作以下调整：（ 1 ）报表项目分类上的调整。对“另一子公司”而言，这属于他外购的存货，但就整个集团而言，系来自于煤矿工程建设而并非来自日常活动，严格来说不属于“存货”，应当在合并报表层面调整到“其他流动资产”项目；（ 2 ）价值量的调整，期末对该等其他流动资产，应按预计对外售价（而不是“另一子公司”的内部采购成本）计量。即抵销分录（兼重分类分录）为：借：其他流动资产，贷：存货，贷：在建工程（预计销售利润）。

回答人：chenyiwei
回复 藤椅 haoyanzi98 的帖子正如我上面提到的，站在合并集团角度，这些工程煤并不是集团在正常生产经营过程中生产的存货（产品），而是来源于集团的在建工程的施工过程。因此，应当把整个集团在对外销售过程中实现的利润（而不仅仅是该在建工程所在的子公司将其出售给另一子公司时实现的内部交易利润）冲减在建工程成本。 这是基于合并报表所依据的实体理论和一体性原则推导出来的。财政部当然不会有针对该特定案例情景的针对性规定。

回答人：chenyiwei
回复 7 楼 050718 的帖子其实产生这些工程煤的成本已经包含在在建工程的施工成本中了，现在只需要按照实际售价冲减在建工程成本即可。 借：银行存款、应收帐款等 贷：在建工程 贷：增值税——销项